臺灣臺北地方法院交通事件裁定　　　　94年度交聲字第1158號
異　議　人　甲○○
即受處分人
上列異議人即受處分人因違反道路交通管理處罰條例案件，對於
臺北市政府警察局中華民國九十四年九月六日所為之處分（原處
分案號：北市警交裁字第二四－ＡＢＷ九四四六三七號、第二四
－ＡＢＸ二三一三九四號、第二四－ＡＢＸ四九九六八五號、第
二四－ＡＢＸ六九八二二一號、第二四－ＡＢＸ七００九三八號
、第二四－ＡＢＸ八五一三八六號、第二四－ＡＢＸ九六二七八
四號、第二四－ＡＢＸ九六二七八六號、第二四－ＡＢＸ九六二
七九三號、第二四－ＡＢＹ二八四七八六號、第二四－ＡＢＹ四
五二六０七號、第二四－ＡＢＹ四五二六七九號、第二四－ＡＢ
Ｙ四五三０七四號、第二四－ＡＢＹ四五三０八二號、第二四－
ＡＢＹ四五三０九八號、第二四－ＡＢＸ四三六三０一號、第二
四－ＡＢＹ八六五七０六號、第二四－ＡＣＵ二三八二七六號）
，聲明異議，本院裁定如下：
    主      文
異議均駁回。
    理      由
一、按在道路堆積、放置或拋擲足以妨礙交通之物者、利用道路
    為工作場所者、在公告禁止設攤之處擺設攤位者，除責令行
    為人即時停止並消除障礙外，處行為人或其雇主新臺幣（下
    同）一千二百元以上二千四百元以下罰鍰，道路交通管理處
    罰條例第八十二條第一項第一款、第三款及第十款定有明文
    。又按道路交通管理處罰條例第三條第一款規定同條例中所
    稱之道路，指公路、街道、巷衖、廣場、騎樓、走廊或其他
    供公眾通行之地方。
二、本件異議人即受處分人甲○○之違規事實如下：
　(一)在公告禁止設攤之處擺設攤位部分：
    甲○○分別於民國九十年八月二十八日十六時三十六分許、
　　九十年十二月六日十時四十分許、九十一年一月十二日十三
　　時十五分許、九十一年五月十二日十五時十五分許、九十一
　　年五月二十七日十五時三十分許、九十一年五月三十日十四
　　時許、九十一年六月十日十七時四十七分許、九十一年七月
　　二十九日十四時三十分許、九十一年八月十六日十六時二十
　　分許、九十一年八月二十二日十五時四十五分許、九十一年
　　十月二十七日、九十一年十月三十一日十一時三十九分許、
　　九十一年十一月二十五日十五時二十五分許、九十一年十二
　　月七日十一時四十分許、九十二年二月二十八日十時四十五
　　分許，於臺北市○○路○段、中華路一段一七二之一號前、
　　中華路一段一七二巷巷口、中華路與長沙街口等公告禁止設
    攤之處所擺設攤位，為臺北市政府警察局萬華分局漢中派出
    所（下稱舉發機關）員警發現，以受處分人有違反道路交通
    管理處罰條例第八十二條第一項第十款規定之行為，分別掣
    發臺北市政府警察局九十年八月二十八日北市警交大字第Ａ
    ＢＷ九四四六三七號、九十年十二月六日北市警交大字第Ａ
    ＢＸ二三一三九四號、九十一年一月十二日北市警交大字第
    ＡＢＸ四九九六八五號、九十一年五月十二日北市警交大字
    第ＡＢＸ八五一三八六號、九十一年五月二十七日北市警交
    大字第ＡＢＸ九六二七八四號、九十一年五月三十日北市警
    交大字第ＡＢＸ九六二七八六號、九十一年六月十日北市警
    交大字第ＡＢＸ九六二七九三號、九十一年七月二十九日北
    市警交大字第ＡＢＹ二八四七八六號、九十一年八月十六日
    北市警交大字第ＡＢＹ四五二六０七號、九十一年八月二十
    二日北市警交大字第ＡＢＹ四五二六七九號、九十一年十月
    二十七日北市警交大字第ＡＢＹ四五三０七四號、九十一年
    十月三十一日北市警交大字第ＡＢＹ四五三０八二號、九十
    一年十一月二十五日北市警交大字第ＡＢＹ四五三０九八號
    、九十一年十二月七日北市警交大字第ＡＢＸ四三六三０一
    號、九十二年二月二十八日北市警交大字第ＡＢＹ八六五七
    ０六號舉發違反道路交通管理事件通知單予以舉發，嗣受處
    分人未於通知期限前繳納罰鍰或陳述意見，原處分機關乃逕
    依道路交通管理處罰條例第八十二條第一項第十款及違反道
    路交通管理事件統一裁罰基準表等規定，於九十四年九月六
    日分別以北市警交裁字第二四－ＡＢＷ九四四六三七號、二
    四－ＡＢＸ二三一三九四號、二四－ＡＢＸ四九九六八五號
    、二四－ＡＢＸ八五一三八六號、二四－ＡＢＸ九六二七八
    四號、二四－ＡＢＸ九六二七八六號、二四－ＡＢＸ九六二
    七九三號、二四－ＡＢＹ二八四七八六號、二四－ＡＢＹ四
    五二六０七號、二四－ＡＢＹ四五二六七九號、二四－ＡＢ
    Ｙ四五三０七四號、二四－ＡＢＹ四五三０八二號、二四－
    ＡＢＹ四五三０九八號、二四－ＡＢＸ四三六三０一號、二
    四－ＡＢＹ八六五七０六號裁決書各裁處受處分人二千四百
    元（共三萬六千元）罰鍰。
  (二)在道路堆積、放置或拋擲足以妨礙交通之物部分：
    甲○○於民國九十一年三月五日十時五十分許，於臺北市○
　　○區○○路一段一七二之一號前道路堆積、放置足以妨礙交
    通之衣物攤車，為舉發機關員警發現，以受處分人有違反道
    路交通管理處罰條例第八十二條第一項第一款規定之行為，
    掣發臺北市政府警察局九十一年三月五日北市警交大字第Ａ
    ＢＸ六九八二二一號舉發違反道路交通管理事件通知單予以
    舉發，嗣受處分人未於通知期限前繳納罰鍰或陳述意見，原
    處分機關乃逕依道路交通管理處罰條例第八十二條第一項第
    一款及違反道路交通管理事件統一裁罰基準表等規定，於九
    十四年九月六日以北市警交裁字第二四－ＡＢＸ六九八二二
    一號裁決書裁處受處分人二千四百元罰鍰。
  (三)利用道路為工作場所部分：
    甲○○分別於民國九十一年三月六日十六時八分許、九十二
　　年十二月三十一日十時五十三分許，於臺北市○○區○○路
　　與長沙街口、中華路一段一六六之二號前等處，佔用騎樓為
    工作場所販賣衣服，為舉發機關員警發現，以受處分人有違
    反道路交通管理處罰條例第八十二條第一項第三款規定之行
    為，分別掣發臺北市政府警察局九十一年三月六日北市警交
    大字第ＡＢＸ七００九三八號、九十二年十二月三十一日北
    市警交大字第ＡＣＵ二三八二七六號舉發違反道路交通管理
    事件通知單予以舉發，嗣受處分人未於通知期限前繳納罰鍰
    或陳述意見，原處分機關乃逕依道路交通管理處罰條例第八
    十二條第一項第三款及違反道路交通管理事件統一裁罰基準
    表等規定，於九十四年九月六日分別以北市警交裁字第二四
    －ＡＢＸ七００九三八號、二四－ＡＣＵ二三八二七六號裁
    決書各裁處受處分人二千四百元（共四千八百元）罰鍰。
三、受處分人聲明異議意旨略以：伊因生活困難，無法繳納上開
    罰鍰，希望能依加倍前之金額繳納云云。經查：受處分人確
    有於前揭時地於道路放置足以妨礙交通之衣服攤車、利用道
    路為工作場所及在公告禁止設攤之處擺設攤位等違規行為，
    為其自承，受處分人於收受前揭臺北市政府警察局舉發違反
    道路交通管理事件通知單共十八紙後，均未依通知所定期限
    前往指定處所聽候裁決，且未依規定期限繳納罰鍰結案或向
    處罰機關陳述意見，有原處分機關九十四年十一月二十三日
    北市警交字第０九四四二０五一五００號函檢附之違規舉發
    通知單移送聯、違反道路交通管理事件裁決書、送達證書各
    十八紙附卷可稽，依道路交通管理處罰條例第九條第一項後
    段及違反道路交通管理事件統一裁罰基準表等規定，原處分
    機關即得各處最高額二千四百元罰鍰，受處分人空言希冀處
    以最低額罰鍰各一千二百元，要屬事後卸責之詞，不足採信
    。本件事證明確，受處分人於前揭時地堆積、放置足以妨礙
    交通之物、利用道路為工作場所及在公告禁止設攤之處擺設
    攤位等違規行為，洵堪認定。
四、綜上所述，受處分人確有於前揭時地堆積、放置足以妨礙交
　　通之物、利用道路為交通工具及在公告禁止設攤之處擺設攤
　　位等違規行為，從而，原處分機關依前揭道路交通管理處罰
　　條例第八十二第一項第一款、第三款、第十款等規定，於九
　　十四年九月六日分別以北市警交裁字第二四－ＡＢＷ九四四
　　六三七號、二四－ＡＢＸ二三一三九四號、二四－ＡＢＸ四
　　九九六八五號、二四－ＡＢＸ六九八二二一號、二四－ＡＢ
　　Ｘ七００九三八號、二四－ＡＢＸ八五一三八六號、二四－
　　ＡＢＸ九六二七八四號、二四－ＡＢＸ九六二七八六號、二
　　四－ＡＢＸ九六二七九三號、二四－ＡＢＹ二八四七八六號
　　、二四－ＡＢＹ四五二六０七號、二四－ＡＢＹ四五二六七
　　九號、二四－ＡＢＹ四五三０七四號、二四－ＡＢＹ四五三
　　０八二號、二四－ＡＢＹ四五三０九八號、、二四－ＡＢＸ
　　四三六三０一號、二四－ＡＢＹ八六五七０六號、二四－Ａ
　　ＣＵ二三八二七六號裁決書各裁處受處分人二千四百元（共
　　四萬三千二百元）罰鍰，核無違誤，本件受處分人之異議為
　　無理由，自應將其異議駁回。
據上論斷，應依道路交通案件處理辦法第十九條，裁定如主文。
中　　華　　民　　國　　94　　年　　11　　月　　30　　日
　　　　　　　　　交通法庭法　官　黎惠萍
上正本證明與原本無異。
如不服本裁定，應於裁定送達後5日內向本院提出抗告狀。
                          書記官  楊麗娟
中　　華　　民　　國　　94　　年　　12　　月　　 2　　日
